【裁判字號】    96,訴,2335
【裁判日期】    970722
【裁判案由】    偽造有價證券等
【裁判全文】
臺灣臺中地方法院刑事判決              96年度訴字第2335號
公  訴  人  臺灣臺中地方法院檢察署檢察官
被      告  乙○○
            己○○
上二人共同
選任辯護人  林瓊嘉律師
被      告  丁○○
選任辯護人  陳建勛律師
被      告  子○○
指定辯護人  本院公設辯護人壬○○
上列被告等因偽造有價證券等案件，經檢察官提起公訴（九十六
年度偵字第四一四七、四三三五、五○九五、七四五一號）及移
送併辦（九十六年度偵字第一五五五八號），本院判決如下：
    主    文
乙○○共同意圖為自己不法之所有，以詐術使人將本人之物交付
，處有期徒刑柒月，減為有期徒刑月又拾伍日；又共同意圖供
行使之用，而偽造有價證券，處有期徒刑年陸月，偽造之「丑
○○」印章壹顆，及如附表二編號一至四所示偽造之本票肆紙沒
收。又共同意圖為自己不法之所有，以詐術使人將本人之物交付
，處有期徒刑月，減為有期徒刑壹月又拾伍日；又共同意圖供
行使之用，而偽造有價證券，處有期徒刑年貳月，偽造之「丑
○○」印章壹顆，及如附表二編號五所示偽造之本票壹紙沒收。
又共同意圖為自己不法之所有，以詐術使人將本人之物交付，處
有期徒刑拾月，減為有期徒刑伍月；又共同意圖供行使之用，而
偽造有價證券，處有期徒刑年拾月，偽造之「丑○○」印章壹
顆，及如附表二編號六至十五所示偽造之本票拾紙沒收。又意圖
為自己不法之所有，以詐術使人將本人之物交付，處有期徒刑捌
月，減為有期徒刑肆月；又意圖供行使之用，而偽造有價證券，
處有期徒刑年柒月，偽造之「丑○○」印章壹顆，及如附表二
編號十六至二十六所示偽造之本票拾壹紙沒收。應執行有期徒刑
柒年捌月，偽造之「丑○○」印章壹顆，及如附表二所示偽造之
本票貳拾陸紙沒收。
子○○共同意圖為自己不法之所有，以詐術使人將本人之物交付
，處有期徒刑月，減為有期徒刑壹月又拾伍日；又共同意圖供
行使之用，而偽造有價證券，處有期徒刑年貳月，偽造之「丑
○○」印章壹顆，及如附表二編號五所示偽造之本票壹紙沒收。
又共同意圖為自己不法之所有，以詐術使人將本人之物交付，處
有期徒刑拾月，減為有期徒刑伍月；又共同意圖供行使之用，而
偽造有價證券，處有期徒刑年拾月，偽造之「丑○○」印章壹
顆，及如附表二編號六至十五所示偽造之本票拾紙沒收。應執行
有期徒刑肆年，偽造之「丑○○」印章壹顆，及偽造如附表二編
號五至十五所示偽造之本票拾壹紙沒收。
丁○○共同意圖為自己不法之所有，以詐術使人將本人之物交付
，處有期徒刑拾月，減為有期徒刑伍月，如易科罰金，以新臺幣
壹仟元折算壹日。
己○○無罪。
    犯罪事實
一、乙○○與丁○○、子○○三人共同基於意圖為自己不法所有
    之犯意聯絡，於民國九十五年十二月五日（起訴書誤為九十
    五年九月間），一同至臺中縣大里市○○路三五一巷二弄三
    五號丙○○住處，向丙○○佯稱，因與民意代表「丑○○」
    合作炒作土地，保證會獲利，惟需錢周轉，若借款新臺幣（
    下同）六十萬元，至借款期限九十六年四月二十日，即可拿
    回六十六萬元等語（即可獲利六萬元），而向丙○○借款六
    十萬元（起訴書誤為九十萬元），使丙○○不疑有它，陷於
    錯誤，遂同意借款，並隨即與乙○○、丁○○、子○○一同
    前往臺中縣大里市之合作金庫銀行，丙○○在子○○之陪同
    下，領取現金五十八萬元後，連同家中現金二萬元，共六十
    萬元交付子○○收執（即附表一編號一所示），乙○○為取
    信於丙○○，除開立內容「茲收到丙○○小姐現金陸拾萬元
    ，於九十六年四月二十日付給新臺幣九十六萬元整」，並親
    自簽名之收據一紙外，另與丁○○、子○○共同基於意圖供
    行使之用而偽造有價證券之犯意聯絡，推由乙○○先於不詳
    時間、地點，利用不知情之成年人，代刻「丑○○」名義之
    印章一枚（未扣案），而偽造「丑○○」名義之印章，繼於
    不詳時間、地點，接續偽造附表二編號二、三所示面額各為
    十萬元、五十萬元，發票人均為「丑○○」之本票正本二紙
    ，並於其上背書後，再連同上開收據一紙交付給丙○○收執
    作為憑證（上開本票二紙未扣案）。嗣於九十六年一月間某
    日，乙○○為掩飾犯行，遂利用不知情之妻己○○向丙○○
    佯稱，因乙○○改名為吳龍德，以前之本票無效，要丙○○
    將有乙○○背書之本票二紙交還以換票，丙○○不疑，將上
    開二紙本票交給己○○帶回，乙○○則接續偽造附表一編號
    四、五所示「丑○○」名義之本票二紙，並在本票後面書立
    「吳龍德」及「Ｚ000000000號」（身分證號碼）後，再由己○○交予丙○○收執。嗣丙○○發覺該身分證字號與乙○○
    之身分證字號不符，且乙○○已逃逸無蹤，始知受騙（丁○○、子○○所涉本件事實之詐欺、偽造有價證券罪部分另移
    送偵辦）。
二、乙○○、子○○、丁○○共同意圖為自己不法所有之犯意聯
    絡，於九十五年九月五日，推由載芮瑜、丁○○在臺中市○○路八十五度Ｃ咖啡店內，向甲○○佯稱，因友人乙○○的
    朋友係民意代表標買土地，需錢周轉，欲向甲○○借款五萬
    元，每月清償本息五千元，甲○○不疑有它而陷於錯誤，同
    意借款五萬元，子○○立即聯絡乙○○，乙○○、子○○、
    丁○○另基於意圖供行使之用而偽造有價證券之犯意聯絡，
    推由乙○○先於不詳時間、地點，以上開偽造之「丑○○」
    印章，偽造附表二編號五所示票號七四五六二七號，面額五
    萬元，發票日九十五年九月五日，到期日九十六年八月二十
    日，發票人為丑○○的本票一張，隨即持至該咖啡店，然因
    甲○○發覺乙○○並非發票人，乙○○及子○○為取得甲○○之信任，即在該本票背書後，交給甲○○收執，並由甲○○交付現金五萬元給子○○收執（即附表一編號二所示）。
    嗣因甲○○僅取得數期本息後，乙○○、子○○即避不見面
    ，甲○○始知受騙（丁○○所涉本件事實之詐欺、偽造有價
    證券罪部分另移送偵辦）。
三、乙○○、丁○○、子○○共同意圖為自己不法所有之犯意聯
    絡，於九十五年十一月間，共同至臺中縣沙鹿鎮○○路一○
    八之一號辛○○經營之阿Ｑ茶舍，向辛○○佯稱，有立委委
    託他們三人炒作土地，邀辛○○投資，並表示每十五日可獲
    兩成紅利，致辛○○不疑，陷於錯誤，陸續自九十五年十一
    月二十五日起至九十五年十二月十五日止，先後交付共一百
    八十三萬元予乙○○、子○○等人（即附表一編號三所示）
    ，乙○○、丁○○、子○○共同基於意圖供行使之用而偽造
    有價證券之犯意聯絡，推由乙○○以上開偽造之「丑○○」
    印章，於不詳時間、地點，接續偽造以「丑○○」為發票人
    ，如附表二編號六至十五所示之本票十紙，並於辛○○交付
    投資款後，由子○○轉交辛○○以為憑證。嗣辛○○雖取得
    二次分紅金三十四萬元，然於九十六年一月二十日分紅日時
    ，乙○○卻逃逸無蹤，辛○○始知受騙（丁○○所涉本件事
    實之偽造有價證券罪部分另移送偵辦）。
四、乙○○於九十五年十二月間，至臺中市○○○路七六○號十
    四樓之五癸○○經營之鉅瑞實業有限公司，向癸○○佯稱，
    與立委特助炒作土地，邀癸○○投資，並表示每月可獲投資
    額一成之紅利，致癸○○不疑，邀其公司之會員共同投資，
    先後交付計九十一萬元予乙○○（即附表一編號四所示），
    乙○○另基於意圖供行使之用而偽造有價證券之犯意，於不
    詳時間、地點，以上開偽造之「丑○○」印章，接續偽造以
    「丑○○」為發票人，如附表二編號十六至二十六所示之本
    票十一紙，交予癸○○以為憑證。嗣於九十六年一月二十日
    分紅日時，乙○○卻逃逸無蹤，癸○○始知受騙。
五、案經丙○○、甲○○、辛○○、癸○○訴請臺灣臺中地方法
    院檢察署檢察官偵查起訴。
    理    由
壹、證據能力部分
一、按刑事訴訟法第一百五十八條之三規定：「證人、鑑定人依
    法應具結而未具結者，其證言或鑑定意見，不得作為證據。
    」所謂「依法應具結而未具結者」，係指檢察官或法官依刑
    事訴訟法第一百七十五條之規定，以證人身分傳喚被告以外
    之人（證人、告發人、告訴人、被害人、共犯或共同被告）
    到庭作證，或雖非以證人身分傳喚到庭，而於訊問調查過程
    中，轉換為證人身分為調查時，此時其等供述之身分為證人
    ，則檢察官、法官自應依本法第一百八十六條有關具結之規
    定，命證人供前或供後具結，其陳述始符合第一百五十八條
    之三之規定，而有證據能力。若檢察官或法官非以證人身分
    傳喚而以告發人、告訴人、被害人或共犯、共同被告身分傳
    喚到庭為訊問時（例如刑事訴訟法第七十一條、第二百十九
    條之六第二項、第二百三十六條之一第一項、第二百四十八
    條之一、第二百七十一條第二項、第二百七十一條之一第一
    項），其身分既非證人，即與「依法應具結」之要件不合，
    縱未命其具結，純屬檢察官或法官調查證據職權之適法行使
    ，當無違法可言。而前揭不論係本案或他案在檢察官面前作
    成未經具結之陳述筆錄，係屬被告以外之人於偵查中向檢察
    官所為之陳述，本質上屬於傳聞證據，基於保障被告在憲法
    上之基本訴訟權，除該被告以外之人死亡、身心障礙致記憶
    喪失或無法陳述、滯留國外或所在不明而無法傳喚或傳喚不
    到、或到庭後拒絕陳述等情形外，如已經法院傳喚到庭具結
    而為陳述，並經被告之反對詰問，前揭非以證人身分而在檢
    察官面前未經具結之陳述筆錄，除顯有不可信之情況者外，
    得為證據，並應於判決內敘明其符合傳聞證據例外之理由；
    又前揭非以證人之身分在審判中之陳述筆錄，倘該被告以外
    之人已經法院以證人身分傳喚到庭並經具結作證，且由被告
    為反對詰問，或有前揭傳喚不能或詰問不能之情形外，該未
    經具結之陳述筆錄因屬審判上之陳述，自有證據能力；若係
    在另案法官面前作成之陳述筆錄，本質上亦屬傳聞證據，自
    得依本法第一百五十九條之一第一項之規定，認有證據能力
    。不能因陳述人未經具結，即一律適用本法第一百五十八條
    之三之規定，排除其證據能力（最高法院九十六年度臺上字
    第三五二七號裁判意旨參照）。經查，告訴人丙○○、甲○○於九十六年四月十六日在偵查中所為陳述，係以告訴人身
    分在檢察官面前之陳述，並無證人依法應具結之問題；且其
    二人於本院審理時，均以證人身分到庭經交互詰問，揆諸前
    揭說明，被告之訴訟基本權既已加以保障，告訴人丙○○、
    甲○○前揭未經具結之陳述，仍有證據能力。
二、按現行刑事訴訟法為保障被告之反對詰問權，排除具有虛偽
    危險性之傳聞證據，以求實體真實之發見，於該法第一百五
    十九條第一項明定被告以外之人於審判外之言詞或書面陳述
    ，除法律有規定者外，不得作為證據。而刑事訴訟法第一百
    五十九條之一至一百五十九條之四有傳聞法則之例外規定，
    且被告以外之人於審判外之陳述，雖不符前四條之規定，而
    經當事人於審判程序同意作為證據，法院審酌該言詞陳述或
    書面陳述作成時之情況，認為適當者，亦得為證據；當事人
    、代理人或辯護人於法院調查證據時，知有第一百五十九條
    第一項不得為證據之情形，而未於言詞辯論終結前聲明異議
    者，視為有前項之同意，刑事訴訟法第一百五十九條之五定
    有明文。本案以下所引用之被告以外之人於審判外之陳述（
    含書面陳述），業經本院審理時予以提示並告以要旨，且各
    經檢察官、辯護人及被告表示意見。當事人已知上述證據乃
    傳聞證據，且迄言詞辯論終結前，均未主張有刑事訴訟法第
    一百五十九條第一項不得為證據之情形，是應認已同意作為
    證據，且經本院審酌後，無取得證據違法、欠缺供述之任意
    性或證據證明力顯然偏低等不適當之情形，認均有證據能力
    ，合先敘明。
貳、實體部分
一、被告乙○○、丁○○、子○○部分
（一）被告乙○○、丁○○、子○○均矢口否認有上開詐欺及偽
      造有價證券之犯行，被告乙○○辯稱：確實有丑○○這個
      人，他是臺南關廟人，本票也是他開的，丑○○說他認識
      三個立法委員的特助，投資土地很好賺，每個月領回兩次
      的紅利與本金，紅利是本金的百分之五，另再領本金的百
      分之五，所以半個月領本金的百分之十，一個月領本金加
      紅利共百分之二十，被告丁○○認為條件不錯說也要投資
      ，他說招攬投資有沒有抽成，我說有，也有投資金額百分
      之五的傭金，被告丁○○、被告子○○就招攬告訴人甲○○、告訴人丙○○、告訴人癸○○、告訴人辛○○四人來
      投資，告訴人他們投資的錢透過被告丁○○、被告子○○
      交給我，我再將金錢交給丑○○，錢都是拿現金，丑○○
      再把本票開給我，我再轉給被告子○○，被告子○○再交
      付給告訴人等人，告訴人這些損害，我也感到抱歉，但是
      在告訴人四人投資之前，有告訴他們高利潤高風險，要他
      們自己評估風險，可以才投資，我只賺取百分之五的傭金
      ，沒有辦法承擔這些風險，我自己也有分兩、三次投資兩
      百萬元，都是從合作金庫提出來的，我已經領回一百三十
      萬元回來，都是領現金云云。被告丁○○辯稱：我只有在
      去年十二月左右去過告訴人辛○○沙鹿鎮的店裡一次，那
      一次是載我太太被告子○○、被告乙○○二人去，那一次
      是告訴人辛○○的朋友庚○○帶我們去的，到場後我是在
      旁邊聽而已，我都沒有與他們談話，在場都是被告乙○○
      與庚○○在向告訴人辛○○說明投資的內容，至於被告子
      ○○在場有沒有說或說什麼我都不知道，之後就再也沒有
      與告訴人辛○○見過面云云。被告子○○辯稱：當時我們
      夫妻都沒有工作，且我有重大傷病卡，被告乙○○告訴我
      們投資這個很好賺，且招攬別人投資有百分之五的傭金，
      我聽到有百分之五的利潤，我自己也有投資一百五十萬元
      ，是陸陸續續分約十次投資的，資金來源有標會也有用被
      告丁○○台新銀行大里分行申辦的的現金卡去借款來的云
      云。惟查：
I、告訴人丙○○、甲○○、辛○○、癸○○等人於附表一所示
    之時間，先後交付附表一所示之款項給被告乙○○等人之原
    因與經過，詳述如下：
  １、犯罪事實一部分：
    一被告乙○○與子○○、丁○○三人於九十五年十二月五日
      ，一同至臺中縣大里市○○路三五一巷二弄三五號丙○○
      住處，向告訴人丙○○佯稱，因與民意代表「丑○○」合
      作炒作土地，保證會獲利，惟需錢周轉，若借款六十萬元
      ，至借款期限九十六年四月二十日，即可拿回六十六萬元
      等語，而向告訴人丙○○借款六十萬元，使告訴人丙○○
      同意借款，並隨即與被告乙○○、丁○○、子○○一同前
      往臺中縣大里市之合作金庫銀行，告訴人丙○○在子○○
      之陪同下，領取現金五十八萬元後，連同家中現金二萬元
      ，共六十萬元交付子○○收執，被告乙○○並為取信於告
      訴人丙○○，除開立內容「茲收到丙○○小姐現金陸拾萬
      元，於九十六年四月二十日付給新臺幣九十六萬元整」，
      並親自簽名之收據一紙外，另交付如附表二編號二、三所
      示面額各為十萬元、五十萬元，發票人均為「丑○○」之
      本票正本二紙，並於其上背書後，再連同上開收據一紙交
      付給告訴人丙○○收執等情，業據告訴人丙○○指訴綦詳
      ，分述如下：
    於九十六年三月二十六日偵訊時證述：「（問：跟甲○○
      關係？）朋友。（問：你告何人何事？）告乙○○詐欺，
      九十五年九月間乙○○一個人到塗城路我家說他跟民意代
      表朋友丑○○合作土地買賣急需要錢，因為我跟乙○○是
      認識五、六年的朋友，我就相信他，九十五年十二月五日
      他借六十萬元的時候同時寫了一張收據，．．六萬元是利
      息。（問：乙○○說何時還你錢？）他本來說九十六年四
      月二十日要還我錢，可是他今年一月十九日人就失蹤了，
      當時並沒有約定還錢的方式，只有約定日期．．。（問：
      己○○有無跟你借過錢？）沒有。可是九十六年一月間己○○跑來我家說他先生改名字叫吳龍德了，說我之前拿的
      他先生背書的本票都沒有用了，他叫我把乙○○給我的兩
      張乙○○有背書的本票給他，然後他拿同樣二張也是丑○○本票來跟我換，上面背書是吳龍德，金額也是一樣，日
      期一樣，只是後面背書改成吳龍德，可是後來我才發現身
      分證號碼根本是錯的。」等語（見九十六年度偵字第七四
      五一號卷第十九頁）。
    於九十六年四月十六日偵訊時證述：「（問：當時乙○○
      跟你借錢的理由？）他說要做生意。忘了說要做什麼生意
      。（問：他每次都拿丑○○的本票跟你借錢？）是。他都
      是到我家再簽的，印章是蓋好的。我沒有問他丑○○是誰
      。」等語（見九十六年度偵字第七四五一號卷第四十頁）
      。
    本院九十七年三月十一日審理時證述：「（問：九十五年
      九月到十二月間是否曾經借人九十萬元？）有。（問：最
      早何人向你借錢？）乙○○。（問：借錢何用？）說要作
      土地買賣。（問：九十萬元分幾次交付？交付何人？）我
      付六十萬元給被告子○○，當時被告丁○○、乙○○都在
      場，其他三十萬元是好朋友徐悅辰（綽號相鄰）欠我的錢
      ，因為其開票人都是丑○○，我就把這三十萬元合併成為
      借貸的錢．．。（問：你借錢給他們後，有沒有收到利息
      或紅利或報酬？）沒有。（問：丑○○票何人拿給你的？
      ）乙○○，乙○○也有在本票後面背書，後來乙○○叫己○○把本票取回，換成背面是吳龍德的背書的本票交給我
      。（問：到今日之前，乙○○有無用過吳龍德的偏名？）
      我不清楚，己○○告訴我乙○○改名字，說以前有乙○○
      背書的票已經失效了．．。（問：乙○○拿票給你時，發
      票人、金額、日期是否均已經寫好？）對。（問：乙○○
      告訴你這票是何人交給他的？）他說是丑○○。（問：你
      有無親眼看過乙○○親自在票據上寫字？）他拿來時就已
      經寫好了。」、「（問：己○○拿去換票時，當天如何向
      你說的？）己○○說不好意思，別人怎麼樣我不管，我最
      關心你，因為你辛辛苦苦的錢我最擔心你的錢，講得好像
      很有誠意，他說我老公現在已經改名了你知道嗎，那他以
      前開給你的票沒有用了，已經無效了，因為他的名字已經
      改了，他說他回去要幫我換成新名字過來，說他老公有寫
      他新名字的票兩張在桌上，他要幫我把票拿回去幫我換，
      同一天，過沒有多久，就拿兩張票來向我交換兩張本票回
      去，後來詳細看發現身分證號碼不對，字跡與之前乙○○
      背書不同，我認得乙○○的筆跡，另有一張字條筆跡都完
      全不對，除此外，己○○換票時沒有說其他的話。（問：
      你原先不是有九十萬元的票？）我換回的票面額是六十萬
      元，一張十萬元、一張五十萬元，其他的是徐悅辰，但該
      張沒有背書，所以就沒有換．．。」、「（問：你給乙○○的六十萬元借款是分次或一次交付？）是一次交付。（
      問：你的六十萬元與徐悅辰的三十萬元是否是同日交付乙○○？）．．我是九十五年十二月時，在臺中縣大里市○○路三五一巷二弄三五號，由乙○○先拿一張面額十萬元
      ，一張面額五十萬元，發票人均為丑○○，面額共六十萬
      元的本票給我，並當場由乙○○背書及書寫身分證字號，
      再由乙○○開車，載我、子○○、丁○○一起去大里市○○路的合作金庫銀行，由我提領六十萬元的現金交給子○○．．。（問：《提示九六中檢字第七四五一號第六頁卷
      並告以要旨）此頁左方字條是否就是你剛剛所說乙○○寫
      給你的字條？）對。（問：該張字條何時書寫給你的？）
      九十五年十二月在我家裡拿本票給我時，在我家乙○○本
      人寫的．．。（問：己○○拿背面是吳龍德背書的兩張本
      票給你後，你多久才發現背面的字跡與原先乙○○寫給你
      的字跡不同？）乙○○失蹤後，我拿出來看才發現字條上
      乙○○的字跡與吳龍德的字跡不同且身分證號碼都不同．
      ．。（問：當日偵訊時你說收據是九十五年十二月五日乙○○借六十萬元時同時寫的，是否就是該日期？）大概是
      ，己○○換票時換回來的本票上的發票日、到期日及面額
      都跟原先的本票一樣，所以我確認是九十五年十二月五日
      ．．。（問：乙○○向你借款時有無提及丑○○？）沒有
      ，只說他們要與立法委員合作炒地皮，需要錢，所以跟我
      週轉，沒有說到丑○○。（問：你拿到乙○○交給你發票
      人是丑○○的票時，你有沒有問乙○○為何不是他本人的
      票而是丑○○的票？）沒有。（問：拿到的票不是借款人
      ，內心有無懷疑？）我信任乙○○他們有在炒地皮，大家
      都是好朋友，所以沒有懷疑．．。（問：乙○○向你的借
      款金額是否為六十萬元？）對。（問：己○○是何時拿背
      面有吳龍德背書的本票來向你換票？）大約在九十六年一
      月份，詳細日期不記得。（問：向你換票多久後，你才知
      道乙○○失蹤？）乙○○大約九十六年二月二十日左右就
      失蹤了，約失蹤前十天左右來換票的。（問：己○○到何
      地點來換票？）到我大里市的家門外面．．。（問：在乙○○向你借款六十萬元之前，你是否知道乙○○、己○○
      從事何業？）都不清楚。（問：．乙○○向你借六十萬元
      時，你是否知道乙○○、己○○二人的經濟狀況？）不清
      楚，沒有問那麼多．．。（問：你不清楚乙○○、己○○
      的經濟狀況，也不知道他們從事何業，之前也沒有金錢往
      來，而乙○○來向你借六十萬元也沒有提供相關投資房地
      產的證明給你看，為何你就願意借出對你來講一筆不算小
      的六十萬元給乙○○？）因為現在年紀大了，且我老公中
      風要養病，我想說謀生能力差，生意也不好做，希望多多
      少少賺取一些利息錢，當時乙○○說九十五年十二月到九
      十六年四月二十日可以賺取六萬元的利息。（問：你說的
      六萬元利息是六十萬元的部分或九十萬元的部分的利息？
      ）是六十萬元的部分。（問：該六萬元利息是否有拿到？
      ）沒有．．。」、「（被告乙○○問：錢你有沒有交給我
      ？）我是交給子○○，你與子○○是合作人，且你也在場
      ，如果你有意見，你當時不可能不出聲。（被告乙○○問
      ：你是否知道這筆金錢是你要投資房地產的，不是我向你
      借款的？）你說要炒地皮需要錢，這樣不算借錢，算什麼
      ？那你為何要背書簽名。（被告乙○○問：你難道不知道
      我有偏名叫吳龍德？）我不知道。」等語（見本院卷一二
      四至一三六頁）。
    於本院九十七年六月二十四日審理時證述：「（問：依據
      你於九十七年三月十一日在本院審理證述，你交付六十萬
      元時，乙○○、子○○、丁○○都在場，是否如此？）是
      。（問：是何人向你說要六十萬元？）丁○○、乙○○二
      人都有說，丁○○說要借錢去投資土地買賣，乙○○說保
      證會獲利，丁○○、乙○○二人都有向我解說。（問：子
      ○○在場有無說任何話？）有．．。（問：丁○○、乙○○向你說要投資土地買賣當天，你們當天就去大里市○○
      路的合庫銀行你的帳戶領取現金？）是，是由子○○與我
      一起進入合庫由我的帳戶提領五十八萬元，再加上我自己
      家裡的兩萬元，湊成六十萬元後，我交給子○○。（問：
      你將錢交給子○○後，四人如何離開？）我們四人坐同一
      部車到我家，到我家後，子○○、丁○○、乙○○待不到
      二十分鐘就離開，確實時間多久已經記不清楚。（問：從
      你在合庫櫃台交給子○○六十萬元後，到子○○、丁○○
      、乙○○離開你家為止，你有沒有看到子○○把六十萬元
      再交給何人？）我沒有看到她親自交給何人，但如果乙○○沒有拿到這筆錢，應該會向我講，然後把交給我的本票
      要回去，且他們都是合夥的，所以我認為子○○一定有交
      給乙○○。（問：發票人丑○○的本票是何人交給你的？
      ）是乙○○交給我的，是我交付六十萬元的當天就交給我
      。（問：在你交付六十萬元那天之前，乙○○、丁○○、
      子○○有無先與你談及投資土地買賣的事情？）當天之前
      ，乙○○、丁○○、子○○三人都有先與我談及投資土地
      買賣的事情，之前我老公不太願意，但我想說老公生病且
      沒有收入，需要醫療費，被他們說一說我就心動。（問：
      你為何認為乙○○、丁○○、子○○三人是合夥？）之前
      子○○、丁○○在我那邊學跳舞，常常提及說有人投資土
      地買賣的事情，乙○○也有說，他們三人都一起講，所以
      我認為他們是合夥的．．。」等語（見本院卷第二五五頁
      背面至二五六頁）。
    二再告訴人丙○○於九十五年十二月五日同意借給被告乙○○六十萬元投資土地，而將上述現金六十萬元，一次交給
      被告載芮瑜，並由被告乙○○交付面額各為十萬元、五十
      萬元，發票人均為丑○○之本票二張及被告乙○○書立之
      收據一紙交給告訴人丙○○收執之事實，除據告訴人丙○○證述明確外，並為被告乙○○、丁○○、載芮瑜所不否
      認，復有收據影本一張、告訴人丙○○合作金庫銀行存摺
      影本一份、合作金庫商業銀行大里分行九十七年四月二日
      第○九七○○○一五二九號函一份（見九十七年度偵字第
      七四五一號卷第六頁、本院卷第一六四至一六五、一八○
      至一八一頁）附卷可證。至於告訴人丙○○雖於九十六年
      三月二十六日偵訊時證述被告乙○○借款金額為九十萬元
      ，然其於本院九十七年三月十一日審理時，已證述九十萬
      元中之三十萬元部分，是其友人徐悅辰向其借錢時，有交
      付丑○○為發票人之本票供擔保，因與被告乙○○交付之
      上開本票，發票人都是丑○○，所以認為票的來源都是從
      乙○○那邊開出來的，應由被告乙○○一併負責等情明確
      ，既詳如前述，足證告訴人丙○○借款給被告乙○○之金
      額應為六十萬元，而非九十萬元即明。
    三又被告乙○○嗣於九十六年一月間某日，委由不知情被告
      己○○向告訴人丙○○以被告乙○○改名為吳龍德，以前
      之本票無效為由，要告訴人丙○○將有被告「乙○○」背
      書之本票二紙交還以換票，告訴人丙○○遂將上開二紙本
      票交給被告己○○帶回，被告乙○○則委由被告己○○交
      付本票後面書立「吳龍德」及「Ｚ000000000號」（身分證
      號碼），如附表二編號三、四號所示「丑○○」名義之本
      票二紙，交予告訴人丙○○收執等情，業據告訴人丙○○
      證述綦詳，並有附表二編號三、四所示之本票二紙附卷可
      稽，而被告己○○、乙○○亦均不否認有上開換票之事實
      ，參以被告乙○○迄今仍未改名，而其復未能合理說明換
      票之真正原因，足徵其上開換票之行為顯係為掩飾其上開
      犯行。
  ２、犯罪事實二部分：
    一被告子○○、丁○○於九十五年九月五日，在臺中市○○
      路八十五度Ｃ咖啡店內，向告訴人甲○○佯稱，因友人即
      被告乙○○的朋友係民意代表標買土地，需錢周轉，欲向
      告訴人甲○○借款五萬元，每月清償本息五千元，使告訴
      人甲○○同意借款五萬元後，被告子○○立即聯絡被告乙○○，被告乙○○隨即持附表二編號五所示票號七四五六
      二七號，面額五萬元，發票日九十五年九月五日，到期日
      九十六年八月二十日，發票人為丑○○的本票一張至該咖
      啡店，然因告訴人甲○○發覺被告乙○○並非發票人，被
      告乙○○及子○○為取得甲○○之信任，並在該本票背書
      後，交給告訴人甲○○收執，並由告訴人甲○○交付現金
      五萬元給被告子○○收執等情，亦據告訴人甲○○指訴明
      確，詳述如下：
    於九十六年三月二十六日偵訊時證述：「（問：你告何人
      何事？）告子○○、乙○○．．詐欺，九十五年九月五日
      我跟朋友在向上路的八十五度Ｃ咖啡店聚會，子○○說他
      的朋友乙○○的朋友是民意代表，標了很多土地賣不出去
      要現金週轉，說要跟我五萬元，我有同意借給他，結果當
      場子○○打電話給乙○○，乙○○就拿簽好的本票來這家
      咖啡店，乙○○只有說是他朋友是民意代表，標很多地，
      要跟我借五萬元週轉，利息每個月還本息五千元，還一年
      本息都還清。當時看本票的發票人是丑○○，所以我叫子
      ○○跟乙○○背書，我當場就把五萬元交給子○○他們就
      離開了。（問：子○○跟你關係，為何同意借錢？）沒有
      關係，當天我跟朋友在那邊喝咖啡，子○○他跟他先生來
      ，我其中一個女性朋友徐德琳跟我說子○○是過去的老鄰
      居，人還不錯，我又聽說他朋友的朋友是民意代表我才借
      錢給他。（問：當時子○○跟乙○○有無跟你說五萬元是
      誰要借的？）他們只有說是一個民意代表，我也沒有多問
      。因為乙○○拿票來的時候發現發票人不是乙○○也不是
      子○○，我就叫他們背書。（問：有無付給你利息？）有
      ，我去子○○家裡二次，拿到一萬元。可是後來第三個月
      我去子○○家找他，就找不到他了。我也去找乙○○也找
      不到，到現在五萬元都沒有還清，所以我要告他們兩個詐
      欺．．。（問：當時乙○○是拿五萬元的本票給你《提示
      》？）是。一開始是拿九十五年九月五日的本票來跟我借
      錢．．。（問：你跟子○○收了幾次本息？）第一次借錢
      先扣五千元，之後收十一月跟十二月二次．．。」等語（
      見九十六年度偵字第七四五一號卷第十八至二十頁）。
    於九十六年四月十六日偵訊時證述：「（問：乙○○跟你
      借錢的地點？）拿錢的地點是在向上路二段八十五度Ｃ咖
      啡館。（問：你當時有見到他本人，借錢的原因？）有見
      到他本人，他說要跟民意代表一起做生意需要錢。（問：
      乙○○拿本票跟你借錢，這張本票是簽好拿給你還是當場
      簽發？）拿來的時候章是蓋好的，日期也是簽好的，我看
      不是他本人簽發，所以當場叫乙○○背書。（問：他是拿
      票號七四五六二七號本票來借錢《提示》？）是．．。」
      等語（見九十六年度偵字第七四五一號卷第三九頁）。
    本院九十七年三月十一日審理時證述：「（問：你有沒有
      借被告乙○○、丁○○、己○○其中的一人錢？）有，是
      子○○向我借的。（問：何時借款？）記不清楚。（問：
      何地交錢給子○○？）在向上路八十五度Ｃ咖啡廳。（問
      ：你交錢時被告何人在場？）沒有，本來只有丁○○夫妻
      二人，後來由子○○打電話給乙○○，叫乙○○把五萬元
      的本票送來，子○○有講他錢是幫人家借的，那個人是民
      意代表，沒多久，乙○○把本票送來，乙○○送票來的時
      候，我以為他是發票人丑○○，後來知道他不是丑○○後
      ，我就叫他要在本票後面背書。（問：你與乙○○何時認
      識？）就是在該咖啡廳認識的．．。（問：現場有無先扣
      五千元？）沒有，因為時間還沒有到，所以沒有扣錢。（
      問：有無收到利息？）有收到一、兩個月的利息而已。（
      問：你是向何人收錢？）向子○○收錢．．。（問：《請
      提示九十六年度偵字第七四五一號卷九十六年三月二十六
      日偵訊筆錄第四頁》偵訊時說第一次借錢只先扣五千元，
      為何與今日所述不同？）我記不得第一個月的五千元有沒
      有先扣，我回去再想想看有沒有先扣五千元的錢．．。（
      問：子○○向你借錢時有沒有說何時付錢？）本票何時到
      期就何時付錢，一個月五千元，一年十二個月六萬元，一
      個月五千元，就是借五萬，一年連本帶利拿六萬元回來．
      ．。」、「（問：你如何認識子○○與丁○○？）過去不
      認識，是大家都在咖啡廳聊天而認識．．。（問：是否是
      在九十五年九月五日於八十五度Ｃ認識？）是．．。（問
      ：何人提出要借五萬元？）是子○○說要借錢，我說可以
      借五萬元。（問：之後子○○打電話給乙○○送票過來？
      ）對。（問：乙○○到場後，有沒有說借錢的用途？）說
      民意代表要投資土地，因為只有五萬元，所以沒有問很詳
      細。（問：有無看到子○○將你交付的五萬元給何人？）
      我只交五萬元現金給子○○，我不知道子○○交給何人，
      我只要有本票的背書保證就好，沒有注意子○○交給何人
      。」、「（問：請確認借錢給被告五萬元，被告要還你六
      萬元？）是。」、「問：目前子○○或乙○○總共欠你多
      少錢？）我總共就是要六萬元，一個月要還我五千元，現
      在給我大約三、四次，如果是已給我四次計算，他們還欠
      我四萬元，如果是已給我三次計算，他們還欠我四萬五千
      元．．。」、「（問：《提示中檢九十六年度偵字第七四
      五一號卷第五頁並告以要旨》此頁上方票號七四五六二七
      ，面額五萬元，發票日九十五年九月五日，到期日九十六
      年八月二十日，發票人為丑○○的本票，是否就是你所稱
      你交五萬元給子○○，而由乙○○交給你面額五萬元之本
      票？）對。（問：該張本票背面有何人背書？）乙○○、
      子○○二人背書，且有身分證號碼。」等語（見本院卷第
      一三七至一四三頁）。
    二再告訴人甲○○於九十五年九月五日應被告子○○之請求
      ，在上開地點，將現金五萬元交給被告載芮瑜，並由被告
      乙○○與子○○在被告乙○○準備交付如附表二編號五所
      示之票號七四五六二七，面額五萬元，發票日九十五年九
      月五日，到期日九十六年八月二十日，發票人為丑○○的
      本票一張背面簽名背書後，交給告訴人甲○○收執之事實
      ，除據告訴人甲○○證述明確外，並為被告乙○○、丁○○、載芮瑜所不否認，復有上開本票影本一張附卷可證（
      見九十六年度偵字第七四五一號卷第五頁）。
  ３、犯罪事實三部分
    一被告乙○○、丁○○、子○○於九十五年十一月間，一同
      至臺中縣沙鹿鎮○○路一○八之一號告訴人辛○○經營之
      阿Ｑ茶舍，向告訴人辛○○佯稱，有立委委託他們三人炒
      作土地，邀告訴人辛○○投資，並表示每十五日可獲兩成
      紅利，致告訴人辛○○不疑，陷於錯誤，陸續自九十五年
      十一月二十五日起至九十五年十二月十五日止，先後於附
      表一編號三所示之時間，交付共一百八十三萬元予被告乙○○、子○○等人，並由被告乙○○、丁○○、子○○等
      人陸續交付「丑○○」為發票人，如附表二編號六至十五
      所示之本票十紙給告訴人辛○○以為憑證等情，迭據告訴
      人辛○○指訴歷歷，分述如下：
    於九十六年二月五日偵訊時證述：「（問：欲告何人何事
      ？）告丁○○（筆錄均誤載為莊金盛）、子○○、乙○○
      ．．，我告他們偽造有價證券、詐欺。（問：事實？）九
      十五年十一月中旬，他們丁○○、子○○、乙○○三位加
      上我的三位朋友，至我開設的咖啡店臺中縣沙鹿鎮○○路
      一○八之一號找我討論土地開發的事宜，投資的方式是每
      十五天可以分紅分到投資額的兩成，投資額不限定，我分
      兩次投資，共計二百三十萬，我分紅兩次，一次分到十五
      萬，一次分到十九萬，第三次要分紅的時候，他們上演了
      綁人事件，乙○○就找不到了，丁○○、子○○說他們不
      知情，到現在我一直要不到錢。（問：為何願意投資莊金
      盛等人土地開發的事？）丁○○透過我的朋友葉成雄、陳
      美秀、庚○○等人邀我投資，我才信任他們，之前，我並
      不認識丁○○、子○○、乙○○．．。（問：偽造有價證
      券？）丁○○、子○○、乙○○三位偽刻丑○○的印章，
      簽發本票給我們這些投資．．。」等語（見九十六年度偵
      字第四三三五號卷第三至四頁）。
    於九十六年四月五日警詢時證述：「（問：你於何時何地
      與乙○○、丁○○、子○○結識？）我於九十五年十一月
      間，在臺中縣沙鹿鎮○○里○○路一○八之一號內，由我
      友人（庚○○、葉成雄、陳美秀）三人帶乙○○、丁○○
      、子○○與我認識，並談論投資案所以遭乙○○、丁○○
      、子○○詐騙。（問：你與乙○○、丁○○、子○○三人
      ，何人簽約？如何付投資款？每次金額為何？在何處付款
      ？）因乙○○、丁○○告知大里市有三名立委，在操作地
      地投資開發案，不須簽約，以不定期可投資，金額不限，
      並以每十五天為一期。付款方式以匯款至子○○帳戶（大
      里草湖郵局子○○帳號00000000000000號
      ），我馬上投資三十萬元，並當場交付乙○○。（問：你
      至今已匯款多少次及多少金額？匯款後有無附單據給你？
      ）我於九十五年十一月份起開始匯款至子○○帳戶內，分
      六次匯款，第一次於九十五年十一月二十八日匯款一筆二
      十四萬元整、第二次於九十五年十一月二十九日匯款三筆
      共計六十一萬二千元整、第三次於九十五年十二月一日匯
      款一筆七萬八千元整、第四次於九十五年十二月十五日匯
      款一筆十八萬元整，共匯款一百十一萬元整，及九十五年
      十二月十五日在臺中市○○路與中港路口交付現金五十萬
      元整，由乙○○收取，我共計被詐騙一百九十一萬元整（
      有匯款單六張及開立本票十張）。（問：乙○○、丁○○
      、子○○三人有無告知，以投資購買何土地、在何處？）
      乙○○、丁○○、子○○告知在大里市周邊其他沒說．．
      。」等語（見警卷第一至二頁）。
    於九十六年五月十九日偵訊時證述：「（問：告訴經過？
      ）我要告他們詐欺、偽造證券，九十五年十一月我朋友庚○○、葉成雄、陳美秀夫妻帶子○○、乙○○、丁○○到
      我開的臺中縣沙鹿鎮阿Ｑ茶舍，乙○○、子○○跟丁○○
      說有三個立委委託他們在大里炒作土地，邀我來投資，我
      有同意投資，當天我先開沙鹿鎮農會支票三十萬元給乙○○，當天約定三十萬元投資十五天可以拿到二成紅利六萬
      元，紅利是十五天到的時候乙○○會拿錢給我朋友庚○○
      ，庚○○再給我。而且當天他們三個人說我可以陸續再投
      資，我就從九十五年十一月二十八日到十二月一日陸續匯
      款到子○○的帳戶，共匯了一百十一萬元，九十五年十二
      月一日晚上乙○○跟我約在中港路跟文心路口，我給他五
      十萬元現金，所以實際上我給他們一百九十一萬元，付錢
      以後乙○○就會拿本票到潭子鄉○○路我朋友庚○○開的
      麵攤給我。（問：你當時有無問乙○○本票是誰的，來源
      ？）初次見面時乙○○跟丁○○都有說丑○○是他們的上
      司。（問：你投資有無拿到紅利？）我有拿到二期，一期
      十五萬元，一期十九萬元，所以我共拿到三十四萬紅利，
      都是庚○○給我現金。（問：你投資有無謝合約書或收據
      ？  ）沒有。他們說怕人家查，想要逃漏稅．．。」等語
      （見九十六年度偵字第四三三五號卷第十七頁）。
    於本院九十七年三月十一日審理時證述：「（問：你投資
      乙○○、子○○金額為何？）乙○○、丁○○拿給我的收
      據總共是兩百三十萬元，但實際我交付的金額是一百九十
      一萬元。（問：你投資總共拿到多少紅利？）兩百三十萬
      元中，已經拿了十五萬元、十九萬元的紅利，另事發後子
      ○○要我延遲報案而匯三十萬元給我們當作紅利，要等乙○○出來解決，但後來乙○○不出面才報案。（問：款項
      先付乙○○才拿票過來，或乙○○先拿票才付款？）我原
      本與乙○○、子○○、丁○○三人都不認識，第一次是九
      十五年十一月二十五日我的朋友證人庚○○帶葉成雄、陳
      美秀夫妻、乙○○、子○○、丁○○共六人到我沙鹿鎮的
      咖啡店，由乙○○、丁○○、子○○三人交互解說，說有
      立委要操作他們大里這邊的土地不能讓人知道，要讓我們
      小百姓透過他們可以賺一點錢，我就信任我的朋友證人庚○○，而當場開了二十四萬元的沙鹿鎮農會帳號0000
      000000000─二、票號0000000號支票交
      給乙○○，乙○○直接拿給丁○○，當天沒有拿票給我，
      是第二天子○○這邊託證人庚○○拿壹張面額三十萬元的
      本票給我，當天因乙○○說因為他與丁○○是直屬上面，
      我就把第一筆錢交給他們。過幾天，我打電話給丁○○時
      ，丁○○與子○○就告訴我子○○的郵局帳號給我匯款，
      我先在九十五年十一月二十八日投資三十萬元，扣除紅利
      六萬元，實際匯款二十四萬元，我九十五年十一月二十九
      日到庚○○在臺中市○○區○○路所開的店面，由庚○○
      交付發票人為丑○○所簽發面額三十萬元的本票給我。九
      十五年十一月二十九日第一筆投資四十萬元，扣除紅利八
      萬元後，實際匯款三十二萬元，同日第二筆投資三十萬元
      ，扣除紅利六萬元，實際匯款二十四萬元，同日第三筆投
      資十萬元，原本要扣除紅利兩萬元，但又扣除另一筆投資
      的紅利，子○○告訴我要匯款五萬兩千元，所以我就匯款
      五萬兩千元，這三筆匯款，隔日乙○○與我約在庚○○上
      開店面交付給我本票，投資三十萬元那筆是拿到三十萬元
      的本票，投資四十萬元那筆，是拿到一張十萬元、一張三
      十萬元的本票，投資十萬元的部分是拿到一張面額十萬元
      的本票。九十五年十二月一日投資十萬元，扣除紅利兩萬
      元，實際匯款七萬八千元，另兩千元是九十五年十一月二
      十九日我多匯了兩千元，所以這邊就少匯兩千元，該筆投
      資是九十五年十二月二日乙○○約我在庚○○上開店面，
      由乙○○拿面額十萬元的本票一張給我。九十五年十二月
      十五日投資二十萬元，應該要扣除紅利四萬元，但子○○
      說先不要扣除四萬元紅利，先扣除兩萬元的紅利，所以實
      際匯款十八萬元，這兩萬元的紅利要在九十五年十二月二
      十日補給我，本票也是匯款隔天，乙○○與我約在庚○○
      的店，由乙○○拿面額二十萬元的一張本票給我。前後我
      總共匯了六筆，金額共一百一十萬元，包括二十四萬元的
      票在子○○那邊，總共是一百三十五萬元，另一筆是九十
      五年十二月五日左右，我要投資六十萬元，是丁○○叫我
      與乙○○聯絡，我打電話給乙○○時，乙○○與我約在中
      港路加油站，他到我車上拿錢，這一次我是要投資六十萬
      元，扣除十二萬元紅利後，我當場交付現金四十八萬元給
      乙○○，乙○○從皮包拿出兩張丑○○名義簽發的本票給
      我，一張是面額十萬元，一張面額五十萬元，他拿出本票
      都是一疊，且當時他說很多人投資，所以他急著要去別的
      地方收錢，要我趕快把錢交給他。」、「（問：依你所述
      ，你從九十五年十一月二十五日到九十五年十二月十五日
      以支票、匯款、現金交給乙○○，總金額為一百八十三萬
      元，有何意見？）對。（問：《提示警詢、偵查卷並告以
      要旨》為何你在警詢及九十六年五月九日偵訊時說你實際
      上交付的總金額為一百九十一萬元？）九十五年十二月五
      日原本我要投資六十萬元，實際我交付乙○○四十八萬元
      的現金，乙○○叫我再投資十萬元，扣除兩萬元的紅利後
      ，我又交付八萬元現金給乙○○，所以當天我應該實際要
      投資七十萬元，而實際我交付乙○○的現金有五十六萬元
      ，但現在乙○○不承認這天我所投資的十萬元。庭訊時子
      ○○只有承認我當天交付四十八萬元，另外八萬元我沒有
      證據．．。（問：乙○○除了拿本票給你外，有沒有拿立
      委要投資房地產的證明給你看？）沒有，我是相信朋友庚○○、葉成雄、陳美秀，因為他們說他們也有投資，當初
      到我店裡時，乙○○、子○○、丁○○說立委是隱形，不
      能出面。（問：你匯款及拿現金四十八萬元、八萬元給乙○○之錢，如何而來？）是我平常生意上及向朋友調借而
      來的，沒有從我的帳戶領出來．．。」、「（被告乙○○
      問：九十五年十二月五日我只有拿到四十八萬元，而不是
      五十六萬元？）我帶六十萬元去，我先拿四十八萬元現金
      給乙○○，乙○○捨不得我手上還有現金，就叫我再投資
      ，乙○○當天總共向我拿了五十六萬元，我剩四萬元的現
      金回家，所以記得很清楚，當天乙○○還叮嚀我不要告訴
      丁○○夫妻說那天有跟我收了那麼多錢，當天我還打電話
      給庚○○詢問乙○○他們裡面是否有不和的情形．．。不
      然我們來發誓，當天乙○○金額寫錯，乙○○還跑去車上
      改．．。我確定是拿五十六萬元給乙○○．．。我去報案
      就是講一百九十一萬元，但開庭時我拿不出匯款單與證明
      ，所以才就九十五年十二月五日那次講交付四十八萬元。
      」等語（見本院卷第一四四至一四八頁）。
    二再告訴人辛○○先後於上開時間，陸續交付一百八十三萬
      元給被告載芮瑜、乙○○，並由被告乙○○交付附表二編
      號六至十五所示之本票十張給告訴人辛○○收執之事實，
      除據告訴人辛○○證述明確外，並為被告乙○○、丁○○
      、載芮瑜所不否認，復有匯款單影本六張、上開本票十張
      附卷可證（見九十六年度偵字第五○九五號卷第四至五頁
      、九十六年度偵字第四三三五號卷第五至八頁）。至於告
      訴辛○○雖證述其於九十五年十二月五日，在臺中市○○
      路與臺中港路口處，除交付四十八萬元給被告乙○○外，
      另為投資十萬元，而再交付八萬元給被告乙○○部分，已
      為被告乙○○所否認，且告訴人辛○○亦自承無法提出證
      據證明（見本院卷第一四八頁），況且其於本院九十六年
      度訴字第一二九五號民事損害賠償事件審理時，於被告子
      ○○抗辯稱：「我書狀所寫的六十萬元，那是乙○○去拿
      的，實際上乙○○拿到的是四十八萬元，乙○○發給我佣
      金。」時，原告即告訴人辛○○即說明：「我本來要交給
      他（指被告乙○○）六十萬元，要扣掉兩成紅利的話，我
      是拿現金四十八萬元給乙○○。」等語（見九十六年度訴
      字第一二九五號卷第三三頁），可知告訴人辛○○在該案
      中已自承當日交付給被告乙○○之金額係四十八萬元，是
      其嗣於本案中改稱九十五年十二月五日合計交付六十萬元
      給被告乙○○一節尚難採信。
  ４、犯罪事實四部分
    一被告乙○○於九十五年十二月間，至臺中市○○○路七六
      ○號十四樓之五告訴人癸○○經營之鉅瑞實業有限公司，
      向告訴人癸○○佯稱，與立委特助炒作土地，邀告訴人癸○○投資，並表示每月可獲投資額一成之紅利，使告訴人
      癸○○因而邀其公司之會員共同投資，先後於附表一編號
      四所示之時間交付計九十一萬元予被告乙○○，並由被告
      乙○○交付以「丑○○」為發票人，如附表二編號十六至
      二十六所示之本票十一紙給告訴人癸○○以為憑證等情，
      亦據告訴人癸○○指訴綦詳，分述如下：
    於九十六年三月五日警詢時證述：「（乙○○如何背信侵
      佔你？在何時？何地？因何原因？）九十五年十二月二十
      日因一位朋友林信雄告知有土地開發案可投資獲利豐沛，
      每月可拿到投資額百分十的利息為期一年，我就去找數位
      朋友共同集資九十一萬元，分了兩次交給乙○○本人，第
      一次在九十五年十二月三十一日在臺中市○○○路風尚咖
      啡館內親自交給乙○○五十九萬元，第二次在九十六年一
      月二日在同一地點親自交給乙○○三十二萬元。而乙○○
      應該要在九十六年一月二十日當天在將第一期利息九萬一
      千元交給我的，但我們雙方當天下午九時約在臺中縣大里
      市○○路○段一○九之五號二樓（媚峰卡拉ＯＫ）見面，
      但乙○○卻失蹤不見人了，我事後一直找都找不到人了，
      電話0000000000也不通了。（問：當初雙方投
      資土地開發案有無訂契約還是其他資料可以證明雙方的關
      係？）投資保管條可以證明．．。（問：你交錢九十一萬
      元時有何人看見？）有林信雄跟我女朋友林丞君看見．．
      。」等語（見九十六年度偵字第四一四七號卷第二一至二
      二頁）。
    於九十六年四月十六日偵訊時證述：「（問：告訴經過？
      ）九十五年十二月間，林信雄在大里市○○路○段一○九
      之五號的媚峰卡拉ＯＫ店，說他透過乙○○投資土地開發
      ，幕後操作都是立委的特助獲利很豐富，也要找我投資，
      我就在九十五年十二月二十日林信雄就帶乙○○到忠明南
      路七六○號十四樓之五我經營鉅瑞實業有限公司找我做投
      資，我的公司是賣化妝品。乙○○說他們炒作土地，看我
      有多少錢就投資多少，當天就有會員高施玉蘭、何桃、戴
      一烈跟我，在公司就乙○○介紹給他們認識，他們都覺得
      不錯，當場就集資，後來我又邀了朋友陳寂祥、梅桃花、
      黃錦綢、廖霈圜、桃秋蘭、陳玥頲投資，其他是妹夫張文
      財、我太太的嫂子許芳慈、名單中的胡斟跟吳塗是乙○○
      跟我講說他也一起參與，我沒有問他這兩個人是誰，他告
      訴我這兩個名字，投資金額每個人不一樣，他說每半個月
      有百分之十的本利，所有人都是拿現金給我，我把錢都收
      齊，實際上交錢的時候他只有按每個人投資的金額拿丑○○的本票十一張作為擔保，他是拿簽發好的本票到林信雄
      的卡拉ＯＫ店，我到店裡去拿到這十一張票，投資人叫我
      代為保管。（問：為何告乙○○？）九十五年十二月投資
      ，乙○○跟我約九十六年一月二十日要付給投資人本金跟
      紅利，結果一月十九日我就連絡不到乙○○，我就找林信
      雄，林信雄跟我說乙○○跑路了，我才提告訴。（問：是
      否見過丑○○？）沒有。」等語（見九十六年度偵字第四
      一四七號卷第三五至三六頁）。
    於本院九十七年四月二十四日審理時證述：「（問：有無
      為了土地投資交付乙○○九十一萬元？）有。（問：分為
      幾次交付？）前後兩次。（問：各次交付時間地點金額？
      ）第一次九十五年十二月三十一日，金額五十九萬元的現
      金，地點在忠明南路與南和路交叉口的的風尚人文咖啡館
      。第二次九十六年一月二日，在臺中縣、市交界附近的大
      明路、國光路交叉口的全國電子，金額三十二萬元。（問
      ：交款時乙○○有沒有交付本票作為擔保？）有，我要求
      乙○○交付本票。（問：交付本票時，上面發票人寫何人
      ？）他所說的蘇特助，丑○○。（問：有沒有看過丑○○
      本人？）沒有。（問：交款過程有沒有看過丑○○這個人
      ？）第一次交款時，我要求乙○○給本票作擔保，他說丑
      ○○在外面，我到外面看他到哪裡拿本票，結果乙○○到
      車子裡面拿七張本票給我，我隱約看到駕駛座有人，但距
      離遠，且我不確定那個人是不是丑○○．．。（問：第二
      次交款給乙○○時，本票如何交付？）我約在上述路口的
      全國電子店，我交付三十二萬元，他交付給我三十一萬元
      的本票。（問：本票是同時交付或另外交付？）乙○○當
      場從他的皮包拿出四張本票合計三十一萬元。（問：為何
      交付三十二萬元，但乙○○給你三十一萬元的本票？）第
      一次交付時，因為我與乙○○說金額約六十萬元，乙○○
      拿出七張本票共計六十萬元，但實際上因為只有五十九萬
      元，所以就多開了一萬元的本票，他說沒有關係因為我還
      有另一筆款，所以本次才少開一萬元．．。（問：有無追
      問乙○○，有關丑○○這個人做什麼工作及其相關年齡等
      背景？）乙○○只有說丑○○是某立委的特助，沒有提到
      聯絡方式或住哪裡。」、「（問：投資過程有無見過在庭
      的被告己○○、丁○○、子○○？）沒有。（問：乙○○
      有無說投資的內容為何？）土地開發、地目變更等。（問
      ：有沒有說明確的內容？）中南部某些立委操作，由特助
      丑○○接頭，我有問是哪些立委，但乙○○說立委不便浮
      出檯面，都是委託丑○○出來接頭，應該是乙○○也不知
      道是哪些立委，只是丑○○交代他。（問：乙○○到車上
      拿本票給你，是多少金額拿多少本票，且本票非隨便可以
      取得，被告可以立即拿到，且金額也有出入，當時有無懷
      疑？）因為我在與乙○○約見面的時候，最先是告訴乙○○投資五、六十萬元，但最後集資的結果只有五十九萬元
      ，我還來不及告訴乙○○，因為乙○○都是拿五萬元、十
      萬元等整數的票，所以才有差額，但我能確定的是本票不
      是在我面前當場開立的。」、「（問：你如何認識乙○○
      ？）九十五年十二月二十日，因為媚峰卡拉ＯＫ老闆林信
      雄帶乙○○到我位於臺中市○○○路十四樓之一或之五的
      公司，經林信雄的介紹而認識，因在此之前一、兩個禮拜
      我去媚峰卡拉ＯＫ唱歌時，林信雄有告訴我有一個土地開
      發的投資機會，說如果要瞭解，會帶與立委特助很熟的乙○○來向我說明，所以我就約九十五年十二月二十日到我
      公司見面．．。（問：九十五年十二月二十日乙○○是來
      參加你鉅瑞實業有限公司的說明會，或關於土地投資的方
      案來你的公司？）是針對土地投資的事情見面。（問：《
      提示九十六年三月五日癸○○警詢筆錄第二頁及九十六年
      四月十六日偵訊筆錄第二頁並告以要旨》在九十六年三月
      五日警詢時你說集資九十一萬元的金額分兩次交給乙○○
      ，第一次與第二次交付的地點都是在臺中市○○○路風尚
      咖啡館，而你在九十六年四月十六日偵訊時，你說乙○○
      都是拿簽好的本票到林信雄的卡拉ＯＫ店，你再到店裡去
      拿這十一張票，而你今日又說交付九十一萬元的金額，其
      中第一次是在臺中市○○○路與南和路口的風尚人文咖啡
      館，第二次是在臺中縣大里市○○路、與國光路口的全國
      電子店，你這三次所陳述交付的地點不太一致，請確認實
      際上第一次與第二次交付的地點在何處？）今天陳述是正
      確的，之前去林信雄卡拉ＯＫ拿的本票與我集資而交付給
      乙○○的投資金額無關，那是我同居人朋友集資的資金而
      取得的本票。（問：乙○○說投資本土地開發有何獲利？
      ）他說每個月依投資金額的百分之十回收本利，投資為期
      一年．．。（問：《提示九十六年度偵字第四七四一號卷
      第六至十一頁並告以要旨》簽收保管憑證及本票十一張各
      代表何意？）乙○○點收現金完，我要求乙○○在其上簽
      名。第一筆交付日期就是乙○○簽名的日期即九十五年十
      二月三十一日，第二筆是九十六年一月二日。簽收保管憑
      證上所列的姓名代表我的會員集資要向乙○○投資土地開
      發案的姓名，胡斟、吳塗是乙○○為了取信我，要投資我
      的化妝品而轉成土地投資方案，但胡斟與吳塗都是暱稱。
      本票十一張，就是乙○○為了本次土地投資方案交付給我
      第一次七張、第二次四張的本票。」等語（見本院卷第二
      百至二○三頁背面）。
    二再告訴人癸○○先後於上開時間、地點，分別交付現金五
      十九萬元、三十二萬元給被告乙○○，並由被告乙○○交
      付附表二編號十六至二十六所示之本票十一張給告訴人癸○○收執之事實，業據告訴人癸○○證述如上，核與證人
      林信雄於九十六年三月二十日警詢時證述曾在九十六年一
      月間，看到告訴人癸○○交付現金給被告乙○○一情相符
      （見九十六年度偵字第四一四七號卷第二十頁），並為被
      告乙○○所不否認，復有集資名冊一份、上開本票影本十
      一張附卷可證（見九十六年度偵字第四一四七號卷第六至
      十一頁）。
II、按證人之陳述有部分前後不符，或相互間有所歧異時，或因
    記憶淡忘、或事後迴護被告、或因其他事由所致，究竟何者
    為可採，法院仍得本其自由心證予以斟酌，非謂一有不符或
    矛盾，即應認其全部均為不可採信；尤其關於行為動機、手
    段及結果等之細節方面，證人之證言，有時亦有予渲染之可
    能；然其基本事實之陳述，若果與真實性無礙時，則仍非不
    得予以採信（最高法院七十四年臺上字第一五九九號判例要
    旨、九十年度臺上字第六○七八號判決要旨參照）；況認事
    採證、證據之取捨及證據證明力之判斷，俱屬事實審法院之
    職權，苟無違證據法則，自不能指為違法；是供述證據前後
    雖有差異或矛盾，事實審法院非不可本於經驗及論理法則，
    斟酌其他情形，作合理之比較，定其取捨；其就供述證據之
    一部，認為真實者，予以採取，亦非法則所不許。因之，證
    人供述之證據，前後縱有差異，事實審法院依憑證人前後之
    供述證據，斟酌其他證據，本於經驗法則與論理法則，取其
    認為真實之一部，作為論罪之證據，自屬合法（最高法院九
    十年度臺上字第六九四三號判決要旨參照）。
  ２、經查：
    一告訴人丙○○於九十六年三月二十六日偵訊時雖證述：伊
      是自九十五年九月起至同年十二月間止，陸續借款九十萬
      元給被告乙○○一情；雖與其於本院九十七年三月十一日
      及九十七年六月二十四日審理時所述係於九十五年十二月
      五日一次交付六十萬元給被告乙○○、丁○○、子○○三
      人之情節不同，但告訴人丙○○已於本院九十七年三月十
      一日審理時說明為何主張被告乙○○借款九十萬元之原因
      （已詳述如前），並詳細說明交錢給被告乙○○、丁○○
      、子○○三人之經過，而被告乙○○、丁○○、子○○對
      告訴人丙○○所述交付六十萬元之經過亦不爭執，足證告
      訴人丙○○嗣於本院所為之陳述並非無據，且無瑕疵可指
      ，應足採信。
    二告訴人甲○○於九十六年三月二十六日偵訊時證述：第一
      次借錢先扣五千元，伊去被告子○○家二次收十一月、十
      二月二次，拿到一萬元，後來第三個月就找不到被告載芮
      瑜等語；於本院九十七年三月十一日審理時證述：記不得
      借五萬元第一個月的五千元有沒有先扣，有收到一、二個
      月的利息而已等語；於本院九十七年六月二十四日審理時
      證述：伊想不起來第一個月之利息有沒有先扣，從被告子
      ○○處拿回一萬五千元或二萬元等語。有關告訴人甲○○
      於交付借款五萬元給被告乙○○、丁○○、子○○後，究
      竟有無預扣利息及取回多少本息，雖其前後證述不一，然
      考量告訴人甲○○已七十六歲之高齡（年籍詳卷），且其
      於九十六年三月二十六日第一次偵訊中作證時，已距案發
      時間約半年，記憶自難期清晰無誤，然其自始至終，均一
      再證述是借款五萬元，而被告乙○○、子○○亦均不否認
      向告訴人甲○○借款之金額為五萬元，故雖告訴人甲○○
      就上開有關借款利息回收細節事項之證述，雖有前後不一
      之情形，但既無違經驗法則，且雖被告乙○○、子○○辯
      稱已支付本息四萬五千元云云，但被告乙○○、子○○、
      丁○○均無法提出任何支付本息之證據，以供調查，故尚
      難因告訴人甲○○對於已取回多少本息記憶不清而致前後
      證述不一致，即認告訴人甲○○前開不利於被告乙○○、
      丁○○、子○○之指證均不足採。
    三告訴人辛○○於九十六年四月五日警詢時證述：被告乙○○、丁○○、子○○三人於九十五年十一月間來找我投資
      立委炒作土地當日，就馬上投資三十萬元，並當場交付，
      且於九十五年十一月間開始匯款，共被騙一百九十一萬元
      等語；於九十六年五月九日偵訊時證述：實際交付一百九
      十一萬元等語；於本院九十七年三月十一日審理時證述：
      被告乙○○、丁○○拿給我的收據共二百三十萬元，實際
      上交付一百九十一萬元等語。有關告訴人辛○○究竟交付
      多少投資款，雖其一再證述實際交付金額為一百九十一萬
      元，但經本院認定之金額為一百八十三萬元（亦詳前述）
      ，然其所證述交付之金額與本院認定之金額雖有八萬元之
      誤差，然此部分事涉告訴人辛○○之舉證責任，要難因其
      無法舉證此八萬元之部分，即認其前開所為不利於被告乙○○、丁○○、子○○三人之指均不可採。
    四告訴人癸○○於九十六年三月五日警詢時證述：伊先後於
      九十五年十二月三十一日、九十六年一月二日，分別交付
      被告乙○○現金各五十九萬元、三十二萬元之地點均在臺
      中市○○○路風尚咖啡館等語；於本院九十七年四月二十
      四日審理時證述：九十五年十二月三十一日第一次交付五
      十九萬元地點在臺中市○○○路與南和路交岔路口之風尚
      咖啡館，九十六年一月二日第二次交付三十二萬元之地點
      是在臺中縣、市○○○○○路與大明路交岔路口之全國電
      子等語。是其就上開二次交付投資款之地點，先後供述雖
      有不同，但被告乙○○既自承有向告訴人癸○○收取投資
      款九十一萬元之事實，足證告訴人癸○○當係一時記憶錯
      誤，而記錯付款地點，但此僅屬細節上之事項，並不影響
      於告訴人癸○○所指證被告乙○○上開以邀其投資為由，
      取得上開款項證述之可信性。
III、雖被告乙○○、丁○○、子○○等人分別以上開情詞置辯，
    然查：
  １、按以自己共同犯罪之意思，參與實施犯罪構成要件以外之
      行為；或以自己共同犯罪之意思，事先同謀，而由其中一
      部分人實施犯罪之行為者，均為共同正犯；亦即二人以上
      以共同犯罪之意思，事前同謀，推由其中部分之人實施，
      其未參與實施之共謀者，仍成立共同正犯（司法院大法官
      會議第一○九號解釋參照）。
  ２、經查：
    一被告乙○○以上開投資立委炒作土地獲利很好為由，分別
      以借款或投資為由，遊說向告訴人丙○○、甲○○及辛○○，而取得如附表一編號一至三所示款項之過程，被告子
      ○○、丁○○均有參與說明或收款等情，業據告訴人向告
      訴人丙○○、甲○○及辛○○指述明確，已如前述，且告
      訴人辛○○指訴之經過，並與證人庚○○於本院九十六年
      十二月四日審理時證述：「（問：九十五年十一月間，你
      帶被告乙○○、丁○○、子○○去找辛○○時發生何事？
      ）九十五年四月子○○、乙○○、丁○○三人就開始去我
      店裡去向我說，因為我們都是龜川公司的會員，他們說龜
      川公司投資的倒了，現在這裡有立法委員三人要炒地皮、
      法拍屋，要我再投資翻身，我說我沒有錢，他們要我去借
      ，後來我陸續投資八十七萬元，他們說投資以後，每月五
      號及二十號都可以各分紅百分之十，我因為沒有錢，所以
      直到八月份才貸款投資，後來他們三人一直要我去邀人，
      我說我不敢邀人投資，因為我在龜川害了那麼多人，但他
      們說有立委撐腰，沒有關係，我就向他們說我認識辛○○
      ，但我不會講，他們說只要帶他們過去由他們講，我在旁
      邊看就行，所以我就帶他們過去，他們三人過去也是跟向
      我講的一樣，他們講說有三個立法委員要炒地皮、法拍屋
      ，不方便出面，由他們代理，投資獲利也是跟我說的一樣
      ．．。（問：你有無向他們質疑為何這麼好賺？）我有質
      疑，但他們三人都說沒有關係，立委很勇，資金很充裕。
      （問：除了本票外，有沒有給你其他的資料？）沒有。（
      問：有沒有給辛○○任何資料？）也是本票而已。（問：
      乙○○、丁○○、子○○是否都有說有三個立委要炒作土
      地與法拍屋嗎？）確定．．。」、「（問：你是否知道本
      票是何人開立的？）不知道，乙○○、丁○○、子○○都
      有拿本票給我，我的錢交給誰，誰就交給我本票。其中有
      一張號碼三六三五七八、0000000面額分別為二十
      萬元及五萬元，發票日分別為九十五年八月二十日、九十
      五年十二月五日，到期日分別為九十六年八月五日、九十
      六年十一月二十日的兩張本票，這兩張我記得很清楚是丁○○親自到我店裡面，我拿錢給他，他把已填寫金額及蓋
      好印章的本票填寫到期日與發票日後交付給我。（問：你
      帶他們找辛○○時，你有無向辛○○說這個風險很高？）
      沒有．．。」、「（問：你每次拿錢給被告等人時，他們
      當場交本票給你，當庭提出兩張丁○○交付的本票時，當
      時是如何取出本票的？）收錢時何人來不一定，剛剛提出
      的兩張本票，是丁○○、子○○一起去，我看丁○○從他
      太太子○○的皮包裡面拿出來的，是拿一疊出來，把其中
      一張拿出來填上日期後交付給我。（問：乙○○有沒有拿
      本票給你過？）有，但是乙○○都是到他的車上開本票才
      拿給我，所以開立的過程我沒有看過乙○○親自簽發。辛○○的部分乙○○曾經寫錯而拿到車上改，所以我知道是
      乙○○開立的。」、「（問：你開何店？）臺中市○○區
      ○○路一段五九六號慧素食店。（問：乙○○、丁○○、
      子○○是否每次都去你店裡拿錢？）有時候也會託陳美秀
      來拿，但是都在我店裡拿，由陳美秀帶本票過來交付給我
      ．．。（問：去邀辛○○投資的那次，陳美秀有沒有去？
      ）有，陳美秀夫妻一起去。（問：投資的事情，丁○○是
      否確實有參與？）有。」、「（被告乙○○問：我當時有
      告知這個是高獲利高風險？）沒有，你說是穩賺的。（被
      告丁○○問：去辛○○家時，我有沒有說過任何一句話？
      ）有。」等情（見本院卷第七三至七七頁）相符。可知，
      被告丁○○不僅與被告子○○、乙○○一同前往告訴人辛○○處，且參與說明投資之事，甚至告訴人辛○○所交付
      給被告乙○○之支票，亦當場由被告乙○○交給被告丁○○，是其所辯只負責開車載他們去辛○○那裡，沒有講話
      云云與事實不符。
    二參以被告丁○○於本院九十六年十二月四日以證人身分結
      證：「（問：你當初為何與子○○會去找證人庚○○投資
      ？）是乙○○先向我太太子○○講，是九十五年三月、四
      月份時，事後我太太子○○才向我講投資的事情．．。（
      問：何人去找證人庚○○投資？）我、子○○、乙○○及
      陳美秀夫妻都有去，剛開始時是在龜川公司講的，後來才
      到他家去，有說投資方式及報酬，投資分紅的內容與證人
      庚○○說的一樣，但我沒有講，是乙○○說有立委要投資
      房地產、法拍屋。（問：過程中你或子○○有沒有問過乙○○到底是哪個立委要投資及投資何處的不動產？）我沒
      有問過，我太太有沒有問過我不知道。（問：去找辛○○
      時，幾人一起去？）六個人，有我、子○○、乙○○、陳
      美秀夫妻，還有證人庚○○。（問：當時何人講說投資及
      分紅方式？）我沒有講，是乙○○說要投資房地產，主要
      是乙○○在講，分紅的方式與證人庚○○陳述的一樣。（
      問：辛○○有沒有問要投資的標的及哪的立委要投資？）
      我不是一直坐在那邊，所以我沒有聽到。（問：剛剛證人
      庚○○庭呈的二十萬元的本票，是何人拿給你拿去的？）
      是乙○○，是他叫我填寫日期。（問：剛剛證人庚○○說
      那張你填寫日期的本票是你與你太太一起去他店裡時，從
      子○○包包拿出來的？）我忘記那一張本票是哪裡來的了
      。（問：乙○○拿本票給你時，你有沒有問發票人丑○○
      是何人？）沒有問過。」、「（問：該二十萬元本票你簽
      寫日期時，乙○○有沒有在場？）應該是有，但是時間久
      了，我有一點忘記。（問：二十萬元當場是交付何人？）
      交給陳美秀，之後陳美秀交付何人我不知道。（問：既然
      乙○○在場，為何乙○○不親自收錢，不親自寫發票日期
      、到期日？）他心理想什麼我不知道，他叫我寫我就寫。
      問：乙○○拿丑○○本票給你時，你有沒有問他丑○○是
      何人？）沒有。」等語（見本院卷第七八至八二頁），可
      知，被告丁○○於被告子○○、乙○○找證人庚○○投資
      時，不僅陪同在場，且其亦不否認其曾交給證人庚○○之
      本票上之日期，係其所填寫；又證人庚○○亦證述被告丁○○自己填載日期之本票係自被告子○○皮包內取出，而
      被告子○○與丁○○係夫妻關係，是被告子○○、丁○○
      互相間不僅對於交付給證人庚○○之本票已預先準備好，
      甚至可自行在本票填載，再佐以證人庚○○復證述被告乙○○、子○○、丁○○三人均曾交付本票給伊收執一情，
      可證被告乙○○、子○○、丁○○均有準備要交付給證人
      庚○○之本票，從而渠等對發票人為丑○○之本票來源必
      有所知悉。復佐以證人甲○○上開證述在八十五度Ｃ咖啡
      廳談投資案，被告子○○、丁○○說服告訴人甲○○後，
      被告戴瑞瑜馬上打電話給被告乙○○，被告乙○○隨即拿
      附表二編號五所示之本票到八十五度Ｃ咖啡廳，而被告乙○○雖然說是透過丑○○再拿本票過來，但依當時情形，
      若非被告乙○○本來即持有相當數量之偽造丑○○本票，
      顯無可能一接獲通知而隨時可已取得丑○○的本票，以便
      隨時可以交付給投資者。由上所述，可知被告乙○○、子
      ○○、丁○○三人對於所交付給告訴人丙○○、甲○○、
      辛○○如附表二編號一至十五所示之本票來源是否為丑○○亦已知悉。
    三又被告乙○○雖辯稱所收到錢都交給丑○○云云，但查被
      告丁○○、子○○及告訴人丙○○、甲○○、辛○○、癸○○均未見過丑○○，已如前述，而被告乙○○所提供之
      丑○○行動電話號碼0000000000號，經查申請
      人係林佩蓉，並非丑○○之人，有中華電信資料查詢一份
      在卷可佐（見九十六年度偵字第四三三五號卷第二十七頁
      ），而證人林佩蓉於九十六年五月二十三日偵訊時，已證
      述該門號並非其所申辦一節明確（見九十六年度偵字第四
      三三五號卷第三十頁）；又經本院調取全國取名丑○○之
      人年籍資料結果，均無被告乙○○所指之本票發票人丑○○，有法務部戶役政連結作業系統、臺南縣警察局善化分
      局九十七年三月二十日南縣善警偵字第○九七○○○四一
      二九號函、宜蘭縣政府警察局三星分局九十七年四月十一
      日警星偵字第○九七六○○二四六七號函、臺北市政府警
      察局內湖分局九十七年三月二十四日北市警內分刑字第○
      九七三○五八九九○○號函各一份附卷可參（見本院卷第
      一○九至一一三、一一五至一一七、一六八至一七五頁）
      ，故被告乙○○、子○○、丁○○等人均無法舉證證明渠
      等所指之丑○○之人，確有其人存在，從而可證被告乙○○、子○○、丁○○三人所指錢最後是交給丑○○一節顯
      係推諉飾卸之詞不足採信。
    四至被告乙○○雖辯稱自己也有投資二百萬元，被告子○○
      辯稱與被告丁○○陸續投資二百五十萬元云云。然查乙○○、丁○○、子○○三人對於本案土地投資方案，被告丁○○、戴瑞瑜二人沒有看過丑○○，且渠三人在丑○○所
      指投資炒作之土地在何地點、主導之立委是何人均不知悉
      之情況下，幫忙丑○○介紹投資人而收取傭金，參以被告
      乙○○、丁○○、子○○均自承經歷龜川公司投資案之虧
      損，理應知道登記有案之公司所進行之投資方案充滿投機
      與詐騙的情形，而本案甚至沒有任何公司、契約，卻有於
      投資十五日即可領回一成本利之高獲利，及介紹人可領取
      高達投資額百分之五傭金等，與一般投資能獲取合理之利
      潤差距甚大，依其三人社會歷練，對本案投資方案理應有
      所懷疑。而被告乙○○就其也有投資二百萬元一節，僅提
      出丑○○名義之本票十紙為憑（見本院卷第九一至九四頁
      ），且依上開說明，本院無從認定實際上有被告乙○○所
      述丑○○之人存在，從而認定附表二所示丑○○之本票均
      係出於被告乙○○、丁○○、子○○之手，而屬偽造之有
      價證券，故其提出本案丑○○名義開立之本票，尚無法證
      明其確有出資之事實；至被告子○○與丁○○是否有投資
      二百六十萬元，經本院諭知其二人提出資金證明，然迄本
      案辯論終結止，其二人除提出無法證明為真實之丑○○名
      義之本票十四紙（見本院卷第二二三至二二七頁）外，均
      未能提出任何資金證明，而本院經向臺新國際商業銀行股
      份有限公司函查結果，被告丁○○僅曾於九十五年十一月
      一日申辦理金卡借款二十萬元一筆之紀錄，有該行九十六
      年九月二十一日臺新總法制字第○九六○○○○二八九○
      號函一份附卷可稽（見本院卷第五十至五四頁），此外，
      復無被告子○○、丁○○二人有能力投資二百六十萬元之
      資金證明，故被告乙○○、丁○○、子○○所辯也有出錢
      投資給丑○○云云實難採信。
    五由上所述，被告乙○○、子○○、丁○○均明知並無丑○○之人存在，卻均以丑○○為立法委員特助，因立法委員
      炒作地皮獲利很好，有資金之需求為由，分別向告訴人丙○○、甲○○借款，及使告訴人辛○○、癸○○投資，並
      提供附表二所示偽造之本票為投資憑證取信告訴人，顯係
      以不實之事項，向告訴人丙○○、甲○○、辛○○、癸○○詐得如附表一所示之金額，顯有意圖為自己不法所有之
      犯意聯絡及行為分擔。
Ⅳ、綜上所述，本案事證明確，被告乙○○、子○○、丁○○三
    人上開犯行均堪認定。
二、論罪科刑
（一）按本票可以流通市面，為有價證券（最高法院三十一年上
      字第四○九號判例要旨可資參照）。是核被告乙○○所為
      如犯罪事實一之行為，係犯刑法第二百零一條第一項之意
      圖供行使之用，而偽造有價證券罪、同法第三百三十九條
      第一項之詐欺取財罪（被告丁○○、子○○此部分均未據
      起訴，不在本案論罪，另行移送偵辦）；被告乙○○、子
      ○○所為如犯罪事實二之行為，均係犯刑法第二百零一條
      第一項之意圖供行使之用，而偽造有價證券罪（被告乙○○偽造本票後，交給有犯意聯絡之被告載芮瑜交付如附表
      二編號五所示偽造之本票給告訴人甲○○，其行使偽造有
      價證券之低度行為，應為偽造有價證券之高度行為所吸收
      ，不另論罪，有最高法院三十一年度上字第八八號判例意
      旨可資參照，公訴人雖認被告子○○係涉犯刑法第二百零
      一條第二項之行使偽造有價證券罪，但依上開說明，應論
      以同法第二百零一條第一項之偽造有價證券罪，並經本院
      於九十七年六月二十四日審判期日依法諭知變更起條法條
      ）、同法第三百三十九條第一項之詐欺取財罪（被告丁○○此部分不在本案論罪，另行移送偵辦）；被告乙○○、
      子○○、丁○○所為如犯罪事實三之行為，均係犯刑法第
      三百三十九條第一項之詐欺取財罪，被告乙○○、子○○
      另犯刑法第二百零一條第一項之意圖供行使之用，而偽造
      有價證券罪（公訴人雖認被告子○○係涉犯刑法第二百零
      一條第二項之行使偽造有價證券罪，但依上開說明，亦應
      論以同法第二百零一條第一項之偽造有價證券罪，且經本
      院於九十七年六月二十四日審判期日依法諭知變更起條法
      條，至於被告丁○○因此部分未據起訴，不在本案論罪，
      另行移送偵辦；被告乙○○所為如犯罪事實四之行為，係
      犯刑法第二百零一條第一項之意圖供行使之用，而偽造有
      價證券罪、同法第三百三十九條第一項之詐欺取財罪。
（二）被告乙○○先偽造「丑○○」之印章後，在如附表二編號
      一至四、編號十六至二十六之本票上，及被告乙○○、子
      ○○在如附表二編號五至十五所示之本票上，偽造「丑○○」之印文後，復持以行使，渠等偽造印章、印文之行為
      ，為偽造本票之部分行為均吸收於偽造行為，而行使之低
      度行為復應為偽造之高度行為所吸收，均不另論罪。
（三）被告乙○○、子○○與被告丁○○三人間，就前揭犯罪事
      實一、二、三之詐欺取財犯行，與意圖供行使之用，而偽
      造有價證券犯行與意圖供行使之用，而偽造有價證券犯行
      ，各有行為之分擔與犯意之聯絡，均為共同正犯。
（四）被告乙○○、子○○、丁○○就犯罪事實一、三雖分別於
      不詳時間、地點，各偽造如附表一至四所示四紙本票、六
      至十五所示十紙本票部分，雖被告乙○○、子○○、丁○○均未坦承參與偽造之事實，致無從認定各偽造之本票所
      偽造之時間、地點，惟參酌罪疑唯輕之法理，認上開二次
      犯罪事實所交付之本票，均係出於單一之犯意其數行為係
      於同時同地或密切接近之時地實施，侵害相同法益，各行
      為之獨立性極為薄弱，依一般社會健全觀念，在時間差距
      上，難以強行分開，均應為接續犯，上開犯罪事實一、三
      有關偽造有價證券罪部分均屬單純一罪。又九十六年度偵
      字第一五五五八號移送併辦部分，與本案犯罪事實三經論
      罪科刑部分均屬相同之單一事實，本院自應一併審究，附
      此敘明。
（五）被告乙○○所犯上開四次詐欺取財罪、四次意圖供行使之
      用，而偽造有價證券罪；被告子○○所犯上開二次詐欺取
      財罪、二次意圖供行使之用，而偽造有價證券罪，犯意各
      別，均應分論併罰。
（六）爰審酌下列各情，對被告乙○○、丁○○、子○○等三人
      分處如主文所示之刑，並就被告乙○○、載芮瑜二人所處
      之刑諭知應執行之刑：
      被告三人均無犯罪前科，素行尚佳，有臺灣高等法院被
        告前案紀錄表在卷可考。
      被告三人均正值青壯，卻貪取非份之財，先後詐取告訴
        人丙○○、甲○○、辛○○、癸○○等人之財物，其等
        犯罪所得不少。
      又被告三人之更進而偽以「丑○○」之名義開立本票，
        導致告訴人丙○○、甲○○、辛○○、癸○○誤信交付
        之款項已充分獲取保障，因而交付財物，所生之損害匪
        淺。
      兼衡以被告三人犯後一再飾詞狡卸，且除被告乙○○已
        與告訴人癸○○達成調解，有調解筆錄一件附卷可稽（
        見本院卷第四十七頁）外，均未與其他告訴人達成和解
        ，賠償所生損害之犯後態度。
（七）另查被告三人所為本案上開詐欺取財犯罪之時間，係在九
      十六年四月二十四日以前，且其等所犯之詐欺取財罪，均
      合於減刑條件，爰分別依中華民國九十六年罪犯減刑條例
      規定，減其所宣告刑二分之一，並就被告丁○○部分諭知
      易科罰金之折算標準。
（八）按「刑法關於沒收之規定，除違禁物必須沒收外，其餘均
      採取得科主義，是法院對於供犯罪所用之物，沒收與否，
      本可自由裁量」、「供犯罪所用之物，依刑法第三十八條
      第三項規定，以屬於犯人者為限得予沒收，與同條第一項
      第一款之違禁物或其他特別規定必須沒收之物不許法院自
      由裁量者，迥不相同，原判決對於得沒收之假賣契不予沒
      收，尚不能認為違背法令」（最高法院十九年上字第一六
      五一號判例、二十五年上字第一八九二號判例參照）。查
      附表二已偽造完成之本票計二十六張，係偽造之有價證券
      ，已如前述，不問屬於犯人與否，均應依刑法第二百零五
      條之規定宣告沒收。次按偽造有價證券上所偽造之印文或
      署押，係屬偽造有價證券之一部分，已因偽造有價證券之
      沒收而包括在內，自不應重為沒收之諭知（最高法院八十
      九年度臺上字第三七五七號判決要旨參照），附表二所示
      偽造本票上偽造之「丑○○」印文，均不另再行諭知沒收
      ）。至偽造之「丑○○」名義之印章各一枚，雖未扣案，
      不問屬於犯人與否，仍均應依刑法第二百十九條之規定諭
      知沒收。
二、被告己○○
（一）公訴意旨另以：被告己○○與乙○○係夫妻，竟與被告乙○○共同意圖為自己不法之所有，於九十五年九月間，由
      被告乙○○出面向被告己○○之舞蹈老師丙○○佯稱，因
      與民意代表「丑○○」合作炒作土地，需錢周轉，並偽造
      「丑○○」為發票人之本票，向告訴人丙○○借款，致告
      訴人丙○○不疑，於九十五年十二月五日，借款六十萬元
      （起訴書誤為九十萬元，已如前述）予被告乙○○，並約
      定借期至九十六年四月二十日，然於九十六年一月間，被
      告己○○向告訴人丙○○佯稱，被告乙○○改名為吳龍德
      ，以前之本票無效，要告訴人丙○○將有被告乙○○背書
      之本票兩紙交還以換票，告訴人丙○○不疑，將兩紙本票
      交給被告己○○，被告乙○○另偽造「丑○○」名義之本
      票，並在本票後面書立「吳龍德」及Ｚ00000000
      0號（身分證號碼）後，再由被告己○○交予告訴人丙○○收執，嗣告訴人丙○○發覺該身分證字號與被告乙○○
      之身分證字號不符，且被告乙○○已逃逸無蹤，始知受騙
      。因認被告己○○所為，係犯刑法第三百三十九條第一項
      之詐欺取財罪嫌、同法第二百零一條第二項之行使偽造有
      價證券罪嫌云云。
（二）按犯罪事實應依證據認定之，無證據不得認定犯罪事實；
      又不能證明被告犯罪者，應諭知無罪之判決，刑事訴訟法
      第一百五十四條第二項、第三百零一條第一項分別定有明
      文。次按事實之認定，應憑證據，如未能發現相當證據，
      或證據不足以證明，自不能以推測或擬制之方法，以為裁
      判基礎；告訴人之告訴，本以使被告受刑事訴追為目的，
      故其陳述是否與事實相符，自應調查其他證據，以資審認
      ，苟其所為攻擊之詞，尚有瑕疵，則在此瑕疵未予究明以
      前，即不能遽採為論罪之基礎；認定犯罪事實所憑之證據
      ，雖不以直接證據為限，間接證據亦包括在內；然而無論
      直接或間接證據，其為訴訟上之證明，須於通常一般之人
      均不致有所懷疑，而得確信其為真實之程度者，始得據為
      有罪之認定（最高法院四十年臺上字第八六號、五十二年
      臺上字第一三○○號、六十九年臺上字第一五三一號及七
      十六年臺上字第四九八六號判例可資參照）。又按刑法第
      三百三十九條第一項詐欺取財罪之成立，必須以詐術取得
      財物為要件，所謂以詐術使人交付，必須被詐欺人因其詐
      術而陷於錯誤，若其所用方法不能認為詐術，亦不致使人
      陷於錯誤，即不構成該罪。再按刑法之詐欺罪，必須行為
      人自始意圖不法所有，以客觀上足以使人陷於錯誤之手段
      ，欺矇被害人使為財物之交付或取得財產上之不法利益，
      始足當之。
（三）公訴意旨認認被告己○○涉有上開罪嫌，無非以告訴人丙○○之指訴及卷附如附表二編號一至四所示之本票為主要
      之論據。訊據被告己○○固坦承有拿如附表二編號三、四
      所示之本票給告訴人丙○○之事實，然堅詞否認有詐欺及
      行使偽造有價證券之犯意，辯稱：從頭到尾我都沒有參與
      ，我只有拿票去給告訴人丙○○等語。
（四）經查：
  １、被告乙○○、丁○○、子○○等人於九十五年十二月五日
      ，前往告訴人丙○○住所，向告訴人丙○○詐騙取得六十
      萬元之過程，被告己○○並未在場一情，業據告訴人丙○○於本院九十七年三月十一日審理時證述明確（見本院卷
      第一二四至一二五頁），復參以被告乙○○、丁○○、子
      ○○等人歷次之供述，足證被告己○○所辯並未參與一節
      即非無據。
  ２、再被告乙○○於九十六年一月間某日，請被告己○○向告
      訴人丙○○稱：因被告乙○○改名為吳龍德，以前之本票
      無效，要告訴人丙○○將如附表二編號一、二所示有乙○○背書之偽造本票二紙交還以換票，告訴人丙○○遂將上
      開二紙本票交給被告己○○帶回，被告乙○○將如附表二
      編號三、四所示之偽造本票二紙交給被告己○○轉交予告
      訴人丙○○收執等情，業據告訴人丙○○於九十六年三
      月二十六日偵訊時證述：九十六年一月間被告己○○跑來
      我家說他先生改名字叫吳龍德了，說我之前拿的他先生背
      書的本票都沒有用了，他叫我把被告乙○○給我的兩張被
      告乙○○有背書的本票給他，然後她拿同樣二張也是丑○○本票來跟我換，上面背書是吳龍德，金額也是一樣，日
      期一樣，只是後面背書改成吳龍德，可是後來我才發現身
      分證號碼根本是錯的等語（見九十六年度偵字第七四五一
      號卷第二十頁）。本院九十七年三月十一日審理時證述
      ：原先被告乙○○有在本票後面背書，後來被告乙○○叫
      被告己○○把本票取回，換成背面是吳龍德的背書的本票
      交給我，我不知道被告乙○○有「吳龍德」的偏名，被告
      己○○到我大里市的家門外面要換票時，她說不好意思，
      別人怎麼樣她不管，她最關心我，講得好像很有誠意，他
      說她老公現在已經改名為吳龍德，他以前開給我的票已經
      無效了，她說她老公有寫他新名字的票兩張在桌上，她要
      幫我把票拿回去幫我換，同一天，過沒有多久，就拿兩張
      票來向我交換兩張本票回去，換回來的本票上的發票日、
      到期日及面額都跟原先的本票一樣，後來乙○○失蹤後，
      我拿出來詳細看才發現身分證號碼不對，且字跡與之前被
      告乙○○背書不同，我認得被告乙○○的筆跡等語（見本
      院卷第一二五至一三○頁），且被告乙○○、己○○二人
      均不否認有上開換票之情事，並有如附表二編號三、四所
      示有「吳龍德」背書之本票二紙附卷可資佐證，固堪信為
      真實。
  ３、依上所述，被告乙○○、丁○○、子○○於九十五年十二
      月五日向告訴人丙○○詐騙六十萬元，並交付如附表二編
      號一、二所示偽造之本票給告訴人丙○○時，被告己○○
      均未在場，且遍閱全卷並無任何被告己○○有事前謀議或
      其中參與上開犯行之證據，尚難僅以被告己○○於被告乙○○、丁○○、子○○完成上開犯行後，曾幫被告乙○○
      換票之行為，即反推被告己○○有參與上開詐欺及行使偽
      造有價證券之犯行。
（五）綜上所述，本件依檢察官所舉之證據，尚未達於通常一般
      人均不致有所懷疑之程度，亦無法使本院形成被告己○○
      有罪之心證，尚難以詐欺取財罪及行使偽造有價證券罪相
      繩。此外，復查無其他積極證據足資證明被告己○○確有
      詐欺取財罪及行使偽造有價證券罪之犯行，既不能證明被
      告己○○犯罪，揆諸上開說明，應就被告己○○為無罪之
      諭知。
三、末查被告子○○、丁○○有關犯罪事實一所涉犯之刑法第二
    百零一條第一項之意圖供行使之用，而偽造有價證券罪、同
    法第三百三十九條第一項之詐欺取財罪；被告丁○○有關犯
    罪事實二所涉犯之刑法第二百零一條第一項之意圖供行使之
    用，而偽造有價證券罪、同法第三百三十九條第一項之詐欺
    取財罪；被告丁○○有關犯罪事實三所涉犯之刑法第二百零
    一條第一項之意圖供行使之用，而偽造有價證券罪，均未據
    起訴，且與上開經論罪科刑部分並無實質上或裁判上一罪之
    關係，復未據起訴，本院自無從審酌，應移由檢察官另行偵
    辦，併此敘明。
據上論斷，應依刑事訴訟法第二百九十九條第一項前段、第三百
條、第三百零一條第一項，刑法第二十八條、第二百零一條第一
項、第三百三十九條第一項、第四十一條第一項前段、第五十一
條第五款、第二百零五條、第二百十九條，刑法施行法第一條之
一，中華民國九十六年罪犯減刑條例第二條第一項第三款、第七
條、第九條，判決如主文。
本案經檢察官戊○○到庭執行職務。
中    華    民    國    97    年    7     月    22    日
                  刑事第九庭  審判長法  官  周瑞芬
                                    法  官  楊萬益
                                    法  官  莊秋燕
以上正本證明與原本無異。
如不服本判決，應於收受送達後十日內向本院提出上訴書狀（應
敘述具體理由並附繕本）。
上訴書狀如未敘述理由，應於上訴期間屆滿後二十日內補提理由
書於本院。
                                    書記官  顏督訓
中    華    民    國    97    年    7     月    22    日
附錄論罪科刑法條：
中華民國刑法第二百零一條：
意圖供行使之用，而偽造、變造公債票、公司股票或其他有價證
券者，處三年以上十年以下有期徒刑，得併科三千元以下罰金。
行使偽造、變造之公債票、公司股票或其他有價證券，或意圖供
行使之用，而收集或交付於人者，處一年以上七年以下有期徒刑
，得併科三千元以下罰金。
中華民國刑法第三百三十九條
（普通詐欺罪）
意圖為自己或第三人不法之所有，以詐術使人將本人或第三人之
物交付者，處五年以下有期徒刑、拘役或科或併科一千元以下罰
金。
以前項方法得財產上不法之利益或使第三人得之者，亦同。
前二項之未遂犯罰之。
◎附表一（被害人付款時地及金額）
┌──┬───┬──────┬──────┬─────────┐
│編號│被害人│給付時間    │給付地點    │給付金額（新臺幣）│
├──┼───┼──────┼──────┼─────────┤
│ １ │丙○○│12.5.      │臺中縣大里市│六十萬元          │
│    │      │            │中興路的合作│                  │
│    │      │            │金庫銀行    │                  │
├──┼───┼──────┼──────┼─────────┤
│ ２ │甲○○│9.5.      │臺中市○○路│五萬元            │
│    │      │            │二段８５度Ｃ│                  │
│    │      │            │咖啡館      │                  │
├──┼───┼──────┼──────┼─────────┤
│ ３ │辛○○│11.      │臺中縣沙鹿鎮│二十四萬元支票    │
│    │      │            │咖啡店      │（票號：0000000） │
│    │      ├──────┼──────┼─────────┤
│    │      │11.      │匯款至子○○│二十四萬元        │
│    │      ├──────┤所有大里草湖├─────────┤
│    │      │11.      │郵局帳號：０│三十二萬元        │
│    │      ├──────┤０２１３２０├─────────┤
│    │      │11.      │０６０２６１│二十四萬元        │
│    │      ├──────┤６帳戶內    ├─────────┤
│    │      │11.      │            │五萬二千元        │
│    │      ├──────┤            ├─────────┤
│    │      │12.1.      │            │七萬八千元        │
│    │      ├──────┤            ├─────────┤
│    │      │12.15.      │            │十八萬元          │
│    │      ├──────┼──────┼─────────┤
│    │      │12.15.      │臺中市○○路│四十八萬元        │
│    │      │            │與中港路口的│                  │
│    │      │            │加油站      │                  │
├──┼───┼──────┼──────┼─────────┤
│ ４ │癸○○│12.      │臺中市忠明南│五十九萬元        │
│    │      │            │路與南和路之│                  │
│    │      │            │風尚人文咖啡│                  │
│    │      │            │館          │                  │
│    │      ├──────┼──────┼─────────┤
│    │      │1.2.      │臺中縣市交界│三十二萬元        │
│    │      │            │附近的大明路│                  │
│    │      │            │與國光路交叉│                  │
│    │      │            │口的全國電子│                  │
└──┴───┴──────┴──────┴─────────┘
◎附表二
┌──┬───┬───┬───┬───────┬────────┬───┐
│編號│發票日│到期日│發票人│票號          │票面額（新臺幣）│持票人│
│    │      │      ├───┤              │                │      │
│    │      │      │背書人│              │                │      │
├──┼───┼───┼───┼───────┼────────┼───┤
│ １ │12.5.│11.20.│丑○○│不詳          │五十萬元        │丙○○│
│    │      │      ├───┤              │                │      │
│    │      │      │乙○○│              │                │      │
│    │      │      │      │              │                │      │
├──┼───┼───┼───┼───────┼────────┼───┤
│ ２ │12.5.│11.20.│丑○○│不詳          │十萬元          │丙○○│
│    │      │      ├───┤              │                │      │
│    │      │      │乙○○│              │                │      │
├──┼───┼───┼───┼───────┼────────┼───┤
│ ３ │12.5.│11.20.│丑○○│745617        │五十萬元        │丙○○│
│    │      │      ├───┤              │                │      │
│    │      │      │吳龍德│              │                │      │
├──┼───┼───┼───┼───────┼────────┼───┤
│ ４ │12.5.│11.20.│丑○○│486874        │十萬元          │丙○○│
│    │      │      ├───┤              │                │      │
│    │      │      │吳龍德│              │                │      │
├──┼───┼───┼───┼───────┼────────┼───┤
│ ５ │9.5.│8.20.│丑○○│745627        │五萬元          │甲○○│
│    │      │      ├───┤              │                │      │
│    │      │      │乙○○│              │                │      │
│    │      │      │子○○│              │                │      │
├──┼───┼───┼───┼───────┼────────┼───┤
│ ６ │12.5.│11.20.│丑○○│796628        │三十萬元        │辛○○│
├──┼───┼───┼───┼───────┼────────┼───┤
│ ７ │12.5.│11.20.│丑○○│796629        │三十萬元        │辛○○│
├──┼───┼───┼───┼───────┼────────┼───┤
│ ８ │12.5.│11.20.│丑○○│796626        │三十萬元        │辛○○│
├──┼───┼───┼───┼───────┼────────┼───┤
│ ９ │12.5.│11.20.│丑○○│0000000       │十萬元          │辛○○│
├──┼───┼───┼───┼───────┼────────┼───┤
│ １０ │12.5.│11.20.│丑○○│0000000       │十萬元          │辛○○│
├──┼───┼───┼───┼───────┼────────┼───┤
│  │12.5.│11.20.│丑○○│0000000       │十萬元          │辛○○│
├──┼───┼───┼───┼───────┼────────┼───┤
│  │12.5.│11.20.│丑○○│796627        │三十萬元        │辛○○│
├──┼───┼───┼───┼───────┼────────┼───┤
│  │12.20.│12.5.│丑○○│688748        │二十萬元        │辛○○│
├──┼───┼───┼───┼───────┼────────┼───┤
│  │12.20.│12.5.│丑○○│745614        │五十萬元        │辛○○│
├──┼───┼───┼───┼───────┼────────┼───┤
│  │12.20.│12.5.│丑○○│485870        │十萬元          │辛○○│
├──┼───┼───┼───┼───────┼────────┼───┤
│  │1.5.│12.20.│丑○○│688742        │二十萬元        │癸○○│
├──┼───┼───┼───┼───────┼────────┼───┤
│  │1.5.│12.20.│丑○○│481797        │五萬元          │癸○○│
├──┼───┼───┼───┼───────┼────────┼───┤
│  │1.5.│12.20.│丑○○│481795        │五萬元          │癸○○│
├──┼───┼───┼───┼───────┼────────┼───┤
│  │1.5.│12.20.│丑○○│368094        │一萬元          │癸○○│
├──┼───┼───┼───┼───────┼────────┼───┤
│  │1.5.│12.20.│丑○○│484158        │五萬元          │癸○○│
├──┼───┼───┼───┼───────┼────────┼───┤
│  │1.5.│12.20.│丑○○│481796        │五萬元          │癸○○│
├──┼───┼───┼───┼───────┼────────┼───┤
│  │1.5.│12.20.│丑○○│486869        │十萬元          │癸○○│
├──┼───┼───┼───┼───────┼────────┼───┤
│  │1.5.│12.20.│丑○○│486861        │十萬元          │癸○○│
├──┼───┼───┼───┼───────┼────────┼───┤
│  │1.5.│12.20.│丑○○│486862        │十萬元          │癸○○│
├──┼───┼───┼───┼───────┼────────┼───┤
│  │1.5.│12.20.│丑○○│486872        │十萬元          │癸○○│
├──┼───┼───┼───┼───────┼────────┼───┤
│  │1.5.│12.20.│丑○○│486873        │十萬元          │癸○○│
└──┴───┴───┴───┴───────┴────────┴───┘


司法院資訊處製作；財團法人民間司法改革基金會備份。
